---
title: "Trabajo Final"
author: "Mateo Larco"
date: "2 de agosto de 2015"
output: html_document
---

___2.-  Genere un archivo rlm.R, de tal forma que le permita responder las siguientes preguntas:___

___2.1.- Leer los archivos poblacion1.xlsx y poblacion2.xlsx , y analizar sus dimensiones.___


```{r,echo=FALSE,eval=TRUE}
options(warn=-1)
library(readxl)
library(DT)
poblacion1<-read_excel("poblacion1.xlsx", sheet=1, na=" ")
poblacion2<-read_excel("poblacion2.xlsx", sheet=1, na=" ")

datatable(poblacion1)
datatable(poblacion2)
```

Analizando la información de población1 disponemos de `r nrow(poblacion1)` observaciones
de `r ncol(poblacion1)` variables.
De la misma forma, analizando la información de la población2 disponemos de `r nrow(poblacion2)` observaciones de `r ncol(poblacion2)` variables.

___2.2.- Una los archivos leídos en un mismo objeto llamado población.___

Usamos merge para unir las poblaciones:
```{r,echo=FALSE,eval=TRUE}
poblacion <- merge(poblacion1,poblacion2,by="identificador",suffixes=c("",""))
datatable(poblacion)
```

___2.3.- Cree un código que identiﬁque la clase de cada variable y genere diagramas de cajas para variables continuas y diagramas de barras para variables discretas.___

Variables continuas:

```{r, fig.align="center",fig.width=5,fig.height=4}
for(j in 2:dim(poblacion)[2]){
  if(is.numeric(poblacion[,j])==TRUE){
    boxplot(poblacion[,j])
    title(names(poblacion)[j])
  }
}

```

Variables discretas:

```{r, fig.align="center",fig.width=5,fig.height=4}
for(j in 2:dim(poblacion)[2]){
  if(is.numeric(poblacion[,j])!=TRUE){
    barplot(table(poblacion[,j]))
    title(names(poblacion)[j])
  }
}
```

___2.4.- Cree un código que calcule automáticamente el mínimo, media, máximo, desviación estándar, primer cuartil de cada variable numérica y la frecuencia en el caso de variables categóricas.___
```{r,echo=FALSE,eval=TRUE}
tipo <- 1:dim(poblacion)[2]
maxi <- 1:dim(poblacion)[2]
mini <- 1:dim(poblacion)[2]
media <- 1:dim(poblacion)[2]
desviacion <- 1:dim(poblacion)[2]
primer_cuartil <- 1:dim(poblacion)[2]



for(j in 2:dim(poblacion)[2]){
      if(is.numeric(poblacion[,j])==TRUE){
          tipo[j] <- class(poblacion[,j])
          maxi[j] <- max(poblacion[,j])
          mini[j] <- min(poblacion[,j])
          media[j] <- mean(poblacion[,j])
          desviacion[j] <- sd(poblacion[,j])
          primer_cuartil[j] <- quantile(poblacion[,j],probs=seq(0,1,0.25),na.rm = FALSE)[2]
        }else {
            
            tipo[j] <- class(poblacion[,j])
            maxi[j] <- NA
            mini[j] <- NA
            media[j] <- NA
            desviacion[j] <- NA
            primer_cuartil[j] <- NA 
            table(poblacion[,j])/dim(poblacion)[1]
          }
}
```


```{r,echo=FALSE,eval=TRUE}
resultados1 <- data.frame(names(poblacion),tipo,maxi,mini,media,desviacion,primer_cuartil)
datatable(resultados1)
```

Ahora considerando las variables categoricas "region" y "serv.bas.compl" calculamos 
sus frecuencias:

```{r,echo=FALSE,eval=TRUE}
frecuencia_region  <- table(poblacion[,9])/dim(poblacion)[1]
frecuencia_ser.bas.compl <- table(poblacion[,10])/dim(poblacion)[1]

frecuencia_region
frecuencia_ser.bas.compl
```
___2.5.- Calcule la correlación entre la variable dependiente poblacion y cada una de las variables explicativas (numéricas).___

```{r,echo=FALSE,eval=TRUE}
correlacion <- 3:dim(poblacion)[2]
correlacion[1] <- NA


for(j in 2:dim(poblacion)[2]){
    if(is.numeric(poblacion[,j])==TRUE){
      correlacion[j] <- cor(poblacion[,2], poblacion[,j])
      } else {
          correlacion[j] <- NA
        }
  }
```

Ahora la correlación con cada variable será:

```{r,echo=FALSE,eval=TRUE}
resultados2 <- data.frame(names(poblacion),correlacion) 
datatable(resultados2)
```

___2.6.- Considere la variable categórica serv.bas.compl con una conﬁabilidad del 90%, ¿Puede asumirse que la media de la variable poblacion en el grupo serv.bas.compl: SI es distinta a la media del grupo serv.bas.compl: NO ?___


Transformo a variable factor las columnas "region" y "serv.bas.compl" 
para poder usar el test t(student)

```{r,echo=TRUE,eval=TRUE}
serv.bas.compl_fac <- factor(poblacion[,"serv.bas.compl"],levels=c("SI","NO"),labels=c("si","no"))
region_fac <- factor(poblacion[,"region"],levels=c("A","B"),labels=c("a","b"))
poblacion_fac <- data.frame(poblacion[,1:7],region_fac,serv.bas.compl_fac)
```

Diagrama de cajas:


```{r, fig.align="center",fig.width=5,fig.height=4}
plot(poblacion ~ serv.bas.compl_fac , data = poblacion_fac) 
```


Por último realizamos la prueba de hipotesis: 


```{r,echo=FALSE,eval=TRUE}
pr_hipotesis <- t.test(poblacion ~ serv.bas.compl_fac , data=poblacion_fac, conf.level=0.9)
pr_hipotesis
```

Concluimos que se acepta que la diferencia de medias es igual a cero.

___2.7.- Considerando los cálculos anteriores genere el modelo de regresión 
lineal múltiple que mejor se ajuste a los datos. 
Interprete los coeﬁcientes obtenidos.___



El modelo de regresión lineal multiple lo realizamos con la variable independiente "poblacion", y con las variables dependientes "var.pobl.mayor", "menores.18", "tasa.crimen" pues estas presentaron menor correlación entre ellas.

```{r,echo=FALSE,eval=TRUE}
reg1 <- lm(poblacion~var.pobl.mayor+menores.18+tasa.crimen, data=poblacion_fac)
summary(reg1)
```

es decir nuestro modelo resultante estaría dado por la expresión:
$$\hat{`r substring(names(poblacion_fac)[2],1,2)`} = `r reg1$coefficients[1]` + `r reg1$coefficients[2]`\hat{`r substring(names(poblacion_fac)[3],1,2)`}+`r reg1$coefficients[3]`\hat{`r substring(names(poblacion_fac)[4],1,2)`}`r reg1$coefficients[4]`  \hat{`r substring(names(poblacion_fac)[7],1,2)`}$$

___Interpretación:___  Si las demás variables se mantienen constantes y si `r names(poblacion_fac)[3]` se incrementa en una unidad, entonces `r names(poblacion_fac)[2]`
`r tex <-"aumenta"; if(reg1$coefficients[3]<0) (tex<-"disminuye");tex` en promedio `r reg1$coefficients[2]` unidades.

Si las demás variables se mantienen constantes y si `r names(poblacion_fac)[4]` se incrementa en una unidad, entonces `r names(poblacion_fac)[2]`
`r tex <-"aumenta"; if(reg1$coefficients[3]<0) (tex<-"disminuye");tex` en promedio `r reg1$coefficients[3]` unidades.

Si las demás variables se mantienen constantes y si `r names(poblacion_fac)[7]` se incrementa en una unidad, entonces `r names(poblacion_fac)[2]`
`r tex <-"aumenta"; if(reg1$coefficients[4]<0) (tex<-"disminuye");tex` en promedio `r reg1$coefficients[4]` unidades.

__2.7.- Interprete el R2__

```{r,echo=FALSE,eval=TRUE}
R2 <- summary(reg1)[["r.squared"]]
porcentaje <- 100*summary(reg1)[["r.squared"]] 
```
Analizando la regresión se tuvo un $R^2$ de `r R2`  

El modelo de regresión lineal obtenido explica el `r porcentaje  `% de la variabilidad total


___2.8.-  Analice la signiﬁcancia de la regresión y de cada uno de los 
parámetros individuales.___

Realizando la tabla __ANOVA__ tenemos los siguientes resultados:

```{r,echo=FALSE,eval=TRUE}
anova <- aov(reg1)
summary(anova)[[1]]
```

Como $F=`r summary(anova)[[1]][1,4]`$ es `r tex<-"menor"; if(summary(anova)[[1]][1,4]>qf(0.95,3,(nrow(poblacion_fac)-4))) tex<-"mayor"; tex` que $F_{3,`r (nrow(poblacion_fac)-4)`}(\frac{\alpha}{2})= `r qf(0.95,3,(nrow(poblacion_fac)-4))`$ `r tex<-"no rechazo"; if(summary(anova)[[1]][1,4]>qf(0.95,3,(nrow(poblacion_fac)-4))) tex<-"rechazo"; tex`
$H_0: \beta_2=0$.

Como $F=`r summary(anova)[[1]][2,4]`$ es `r tex<-"menor"; if(summary(anova)[[1]][2,4]>qf(0.95,3,(nrow(poblacion_fac)-4))) tex<-"mayor"; tex` que $F_{3,`r (nrow(poblacion_fac)-4)`}(\frac{\alpha}{2})= `r qf(0.95,3,(nrow(poblacion_fac)-4))`$ `r tex<-"no rechazo"; if(summary(anova)[[1]][2,4]>qf(0.95,3,(nrow(poblacion_fac)-4))) tex<-"rechazo"; tex`
$H_0: \beta_3=0$.

Como $F=`r summary(anova)[[1]][3,4]`$ es `r tex<-"menor"; if(summary(anova)[[1]][3,4]>qf(0.95,3,(nrow(poblacion_fac)-4))) tex<-"mayor"; tex` que $F_{3,`r (nrow(poblacion_fac)-4)`}(\frac{\alpha}{2})= `r qf(0.95,3,(nrow(poblacion_fac)-4))`$ `r tex<-"no rechazo"; if(summary(anova)[[1]][3,4]>qf(0.95,3,(nrow(poblacion_fac)-4))) tex<-"rechazo"; tex`
$H_0: \beta_4=0$.

La regresión __no es significativa__




__2.9.-  Realice un análisis detallado de los residuos.__

```{r,echo=FALSE,eval=TRUE}
residuos<-1:40  
for(i in 1:40){
    residuos[i]<-summary(reg1)[["residuals"]][i]
  }
```

poblacion vs residuos


```{r, fig.align="center",fig.width=5,fig.height=4}
plot(poblacion[,"poblacion"],residuos)
```

histograma 


```{r, fig.align="center",fig.width=5,fig.height=4}
hist(residuos)
```


```{r, fig.align="center",fig.width=5,fig.height=4}
qqnorm(residuos)
qqline(residuos,col="blue")
```



